臺灣雲林地方法院刑事判決　　　　　　　　　　　　　九十年度交易字第二四一號
　　公　訴　人　臺灣雲林地方法院檢察署檢察官
　　被　　　告　甲○○
　　　　　　　　丙○○
右列被告因過失傷害案件，經檢察官提起公訴（九十年度調偵字第四號），本院判決
如左：
    主  文
甲○○因過失傷害人，處有期徒刑貳月，如易科罰金以佰元折算壹日。
丙○○部分公訴不受理。
    事  實
一、甲○○為鴻德機車行之負責人，因客戶乙○○要求取回送修之機車，於民國八十
    九年八月十三日下午，騎乘店內無牌照之機車，前去搭載乙○○返回機車行取車
    ，於同日下午四時四十分許，行經雲林縣虎尾鎮○○路○段六十二之二號前無號
    誌交岔路口時，本應注意機車行駛至交岔路口左轉彎時，應距交岔路口三十公尺
    前顯示方向燈或手勢，行至交岔路口中心處左轉，以避免危險之發生，而當時情
    況天候晴、日間自然光線、路面狀態乾燥、無缺陷、無障礙物、視距良好，並無
    不能注意之情事，竟能注意而疏未注意，而左轉時偏左行駛，因而不慎撞及當時
    在該路口由安溪路右轉林森路之丙○○所駕駛車牌號碼ＳＯ─一五０三號自用小
    客車，因而乙○○倒地受有右脛骨骨折、頭部外傷等傷害。甲○○於肇事後犯罪
    被發覺前，於警方據報前往車禍現場處理時，當場承認為肇事人而自首接受裁判
    。
二、案經乙○○訴由雲林縣警察局虎尾分局移送臺灣雲林地方法院檢察署檢察官偵查
    起訴。
    理  由
一、被告甲○○承認騎乘機車在交岔路口左轉彎時而肇事，自己有過失等語，惟爭執
    同案被告丙○○對本件車禍亦有過失，應一起負責。經查，被告已坦承本件肇事
    車禍自己有過失，而被告甲○○搭載告訴人乙○○，於上開時地撞及被告丙○○
    所駕駛之車牌號碼ＳＯ─一五０三號自用小客車等情，業據告訴人乙○○、被告
    丙○○陳述屬實，復有雲林縣警察局道路交通事故調查報告表一紙、肇事現場照
    片數幀在卷可憑，因此，被告甲○○騎乘機車碰撞他車而肇事，事實明確。而本
    件車禍肇事原因係被告甲○○騎乘機車，行經無號誌交岔路口，左轉時偏左行駛
    ，被告丙○○並無肇事因素，業經本院送鑑定在案，有臺灣省嘉雲區車輛行車事
    故鑑定委員會九十一年二月二十日嘉鑑字第九一０一二四號鑑定意見書、臺灣省
    車輛行事事故覆議鑑定委員會九十一年五月二十九日府覆議字第九一０六七二號
    覆議意見書各一紙在卷可憑，該鑑定結果核與肇事情節相符，堪認實在。按汽車
    行駛至交岔路口左轉彎時，應距交岔路口三十公尺前顯示方向燈或手勢，行至交
    岔路口中心處左轉，道路交通安全規則第一百零二條第一項第四款定有明文，又
    依道路交通安全規則第二條第一項第一款規定，其所指之汽車係指在道路上不依
    軌道或電力架線而以原動機行駛之車輛，包括機器腳踏車在內，是騎乘機車者同
    應注意。被告既騎乘機車考領有駕駛執照，上述規則為其應注意並能注意之事項
    ，且本件肇事路段，依當時情況天候晴、日間自然光線、路面狀態乾燥、無缺陷
    、無障礙物、視距良好，並無不能注意之情事，有道路交通事故調查表一紙註記
    明確，被告疏未注意上開規定，以致肇事，顯有過失。而告訴人確因本件車禍受
    有右脛骨骨折、頭部外傷等傷害，為被告所不否認，且經告訴人指述在卷，又提
    出財團法人天主教若瑟醫院診斷證明書一紙附卷可稽，足見被告之過失行為與告
    訴人傷害間有相當因果關係。被告自白與事實相符，本件事證明確，其犯行可以
    認定，應依法論罪科刑。
二、核被告甲○○所為，係犯刑法第二百八十四條第一項前段之過失傷害罪。被告於
    警方據報前往車禍現場處理時，當場承認為肇事人，有查詢表一紙在卷可憑，係
    對於未發覺之罪自首而接受裁判，爰依刑法第六十二條前段規定，減輕其刑。爰
    審酌被告係搭載乙○○返回機車行取車而違規肇事、過失程度、告訴人所受之傷
    害、願意以新臺幣五萬元賠償告訴人、尚未與被害人家屬達成民事和解及犯罪後
    坦認之態度等一切情狀，量處如主文所示之刑，並諭知易科罰金之折算標準。
三、公訴意旨另以被告丙○○駕駛車牌號碼ＳＯ─一五０三號自用小客車，在上開該
    路口右轉時，亦未注意車前狀況，以致與被告甲○○所騎乘之機車碰撞，因而使
    告訴人乙○○受有右脛骨骨折、頭部外傷等傷害，同有過失。按告訴乃論之罪，
    告訴人於第一審辯論終結前，得撤回告訴；又其告訴經撤回者，法院應諭知不受
    理之判決。刑事訴訟法第二百三十八條第一項、第三百零三條第三款分別定有明
    文。本件被告丙○○因過失傷害案件，經檢察官提起公訴，認為犯刑法第二百八
    十四條第一項前段罪名，依同法第二百八十七條前段規定，須告訴乃論。茲據告
    訴人表示本件車禍既經鑑定丙○○無肇事因素，願意撤回對丙○○之告訴，而記
    明筆錄在卷可稽，依上開說明，自應諭知不受理。
據上論斷，應依刑事訴訟法第二百九十九條第一項前段、第三百零三條第三款，刑法
第二百八十四條第一項前段、第四十一條第一項前段、第六十二條前段，罰金罰鍰提
高標準條例第一條前段、第二條，判決如主文。
本案經檢察官王富哲到庭執行職務。
中      華      民      國      九十一    年    八    月        七      日
                                臺灣雲林地方法院交通法庭
                                    法  官  吳  褔  森
右正本證明與原本無異。
如不服本判決，應於判決送達後十日內向本院提出上訴狀（應附繕本）。「切勿逕送
上級法院」。
告訴人或被害人對於判決如有不服具備理由請求檢察官上訴者，其上訴期間之計算係
以檢察官收受判決正本之日期為準。
                                    書記官  李  松  坤
中      華      民      國      九十一    年    八    月七      日
附錄本案論罪科刑法條：
刑法第二百八十四條第一項
因過失傷害人者，處六月以下有期徒刑、拘役或五百元以下罰金。致重傷者，處一年
以下有期徒刑、拘役或五百元下罰金。
